臺灣臺北地方法院刑事判決　　　　　　 100年度易字第1807號
公　訴　人　臺灣臺北地方法院檢察署檢察官
被　　　告　周芃萱
上列被告因傷害案件，經檢察官聲請以簡易判決處刑（100年度
偵緝字第683號），本院認為不宜以簡易判決處刑，改依通常程
序審理，判決如下：
    主  文
周芃萱傷害人之身體，處拘役拾日，如易科罰金，以新臺幣壹
仟元折算壹日。
    事  實
一、周芃萱係楊賢才（已於民國100年1月20日死亡）之前妻，江
    淑卿與楊賢才係鄰居，曾於99年8月20日至9月5日間擔任楊
    賢才之看護，並曾向臺北市大安區住安里里長陳家驊反映楊
    賢才有申請社會福利居家照護之需求，嗣於99年9月7日下午
    2時50分許，陳家驊至楊賢才位於臺北市○○區○○路4段60
    之136號2樓之住處探視楊賢才，江淑卿在楊賢才住處外面之
    走廊看到陳家驊來訪，亦上前關心探視之情形，嗣周芃萱與
    江淑卿就楊賢才之照護事宜在楊賢才住處門口之走廊上發生
    口角爭執，周芃萱竟基於傷害人身體之犯意，徒手拉扯江淑
    卿之雙手，致江淑卿受有右手腕0.30.2公分瘀傷、左手第
    3指0.20.2公分瘀傷之傷害。
二、案經江淑卿訴由臺北市政府警察局大安分局報請臺灣臺北地
    方法院檢察署檢察官聲請簡易判決處刑，本院認不宜以簡易
    判決處刑，改依通常程序審理。
    理  由
一、證據能力部分：按被告以外之人於審判外之陳述，雖不符刑
    事訴訟法第159條之1至第159條之4規定，而經當事人於審判
    程序同意作為證據，法院審酌該言詞陳述或書面陳述作成時
    之情況，認為適當者，亦得為證據；當事人、代理人或辯護
    人於法院調查證據時，知有刑事訴訟法第159條第1項不得為
    證據之情形，而未於言詞辯論終結前聲明異議者，視為有前
    項之同意，刑事訴訟法第159條之5第1、2項分別定有明文。
    本判決下列所引用之被告以外之人於審判外之陳述，檢察官
    及被告周芃萱於言詞辯論終結前均未聲明異議，本院審酌各
    該證據資料製作、取得時之情況，亦無違法不當及證明力明
    顯過低之瑕疵，以之作為證據核屬適當，故揆諸前開規定，
    認為有證據能力，合先敘明。
二、訊據被告固不否認於上開時、地，與告訴人江淑卿發生口角
    爭執等情，惟矢口否認有傷害之犯行，辯稱：伊沒有打告訴
    人，伊只是趕告訴人離開云云。經查：
(一)被告確有於上揭時、地，徒手拉扯告訴人雙手之事實，業據
    證人即告訴人江淑卿於本院審理時證稱：伊與被告發生口角
    爭執後，被告整個人撲過來拉扯，第一次是一隻手揮過來，
    那次沒有碰到伊，第二次是兩隻手一起揮過來，動作很快地
    抓住伊的雙手，伊有被手指甲抓到，被告的力道很大，伊掙
    脫後沒有回手，後來被告有要拿柺杖打伊，但是沒有打到，
    里長陳家驊就把被告抱住，里長叫伊趕快走等語（見本院卷
    第28頁、第30頁正反面），核與證人陳家驊於本院審理時證
    述：伊在房子裡面，被告與告訴人在門口走廊，伊不清楚被
    告與告訴人是如何打起來，被告就撲過去，伊看到被告握住
    告訴人的手，伊就拉住被告的手把被告的手硬拉開，之後被
    告馬上就拿柺杖往告訴人的方向比了一下，伊就站在被告後
    面雙手握住被告的手肘不讓被告有其他的動作，伊就叫江淑
    卿先離開等語大致相符（見本院卷第31頁反面、第33頁、第
    34 頁反面），是其等所述要與事實相符，堪以採憑。足認
    被告確有於上揭時、地，徒手拉扯告訴人雙手甚明。被告辯
    謂：並未打告訴人一節，洵無足採。
(二)告訴人遭被告拉扯雙手後，旋即於同日晚間9時10分許，前
    往臺北市立聯合醫院仁愛院區就診，經醫師檢視後，認告訴
    人確實受有右手腕0.30.2公分瘀傷、左手第3指0.20.2
    公分瘀傷一節，亦有臺北市立聯合醫院仁愛院區99年9月7日
    驗傷診斷書1紙附卷可佐（見偵卷第6頁）。而告訴人於99年
    9月7日晚間9時10分許至臺北市立聯合醫院仁愛院區就診前
    ，甫於同日下午2時50分許，在上揭地點，遭被告拉扯其雙
    手之事實，業經認定如前，堪認告訴人所受之上開傷害與被
    告之行為間，具有相當因果關係甚明。
(三)至被告雖辯稱：伊只是趕告訴人離開云云，然被告出手拉扯
    告訴人時，告訴人係站立於楊賢才住處門口之走廊上一情，
    業據證人陳家驊證述在卷（見本院卷第33頁），且被告於本
    院審理時亦陳述：伊先拿柺杖趕告訴人走，伊說不要在伊的
    家門口等語（見本院卷第35頁反面），是已難認案發當時有
    侵入住宅之現在不法侵害情事存在。而依證人江淑卿、陳家
    驊上開證述情節顯示，本件被告確有於上揭時、地，徒手拉
    扯告訴人之雙手，致告訴人受有上開傷害，已如前述，其主
    觀上確實存有傷害告訴人之犯意，洵堪認定。
(四)綜上所述，本件事證明確，被告上開犯行，堪以認定，應依
    法論科。
三、核被告所為，係犯刑法第277條第1項之傷害罪。爰審酌被告
    與告訴人素無恩怨，僅因糾紛起隙，竟不能理性處理，於爭
    執中出手傷人，侵害告訴人身體法益，犯後復否認犯行，亦
    無和解意願，另衡酌被告無前科素行、生活狀況、智識程度
    及告訴人所受傷勢程度等一切情狀，量處如主文所示之刑，
    並諭知易科罰金之折算標準。公訴人雖就被告本案犯行具體
    求處有期徒刑8月，惟本院認以量處如主文所示之刑為適當
    ，公訴人之求刑，核屬過重，附此敘明。
據上論斷，應依刑事訴訟法第452條、第299條第1項前段，刑法
第277條第1項、第41條第1項前段，刑法施行法第1條之1，判決
如主文。
本案經檢察官徐文豪到庭執行職務。
中    華    民    國   100    年    8     月    25    日
                  刑事第十五庭  審判長  法  官  廖紋妤
                                        法  官  吳麗英
                                        法  官  李小芬
上正本證明與原本無異。
如不服本判決應於收受送達後10日內向本院提出上訴書狀，並應
敘述具體理由；其未敘述上訴理由者，應於上訴期間屆滿後20日
內向本院補提理由書（均須按他造當事人之人數附繕本）「切勿
逕送上級法院」。告訴人或被害人如對於本判決不服者，應具備
理由請求檢察官上訴，其上訴期間之計算係以檢察官收受判決正
本之日期為準。
                                        書記官  陳品潔
中    華    民    國   100    年    8     月    25    日
附錄所犯法條：
中華民國刑法第277條
（普通傷害罪）
傷害人之身體或健康者，處 3 年以下有期徒刑、拘役或 1 千元
以下罰金。
犯前項之罪因而致人於死者，處無期徒刑或 7 年以上有期徒刑
；致重傷者，處 3 年以上 10 年以下有期徒刑。